【裁判字號】    97,易,2379
【裁判日期】    970930
【裁判案由】    竊盜
【裁判全文】
臺灣板橋地方法院刑事判決              97年度易字第2379號
公  訴  人  臺灣板橋地方法院檢察署檢察官
被      告  甲○○
                    （現另案於臺灣臺北監獄臺北分監執行）
上列被告因竊盜案件，經檢察官提起公訴（97年度偵字第20171
號），本院判決如下：
    主  文
甲○○竊盜，處有期徒刑壹年貳月。又竊盜，處有期徒刑玖月。
應執行有期徒刑壹年玖月。
    事  實
一、甲○○有詐欺及多次竊盜前科（於本案中均不構成累犯）。
    詎猶不知悔改，平日身揹功德箱沿街募討，若見屋內無人或
    趁屋主不注意，即基於為自己不法所有之意圖，伺機下手行
    竊。其先於民國97年2 月21日下午3 時許，身揹功德箱至臺
    北縣三重市○○路○段203 巷185 號1 樓薛坤元所經營之公
    司內募討時，見辦公室內無人，即下手竊取薛坤元所有吊掛
    於椅子上，內有國民身分證、健保卡、駕駛執照各一張、金
    融卡七張、行動電話一具及現金新臺幣（下同）九千元等財
    物之斜背式背包一個，得手後旋即逃逸（侵入建築物部分，
    未據提出告訴）。薛坤元發現遭竊後，調閱監視錄影器畫面
    而得知行竊者之面貌、特徵，嗣於97年6 月17日上午10時許
    ，在上開三重市○○○路193 巷21弄3 號前，發現甲○○以
    相同裝扮身背同一功德箱沿街募討，遂當場報警查獲。
二、甲○○復於97年7 月7 日上午10時許，以相同模式身背功德
    箱至位於臺北縣新莊市○○路205 之2 號由乙○○所開設之
    「台南擔仔麵」小吃店內募討，見乙○○在廚房內準備料理
    ，竟再意圖為自己不法所有，竊取乙○○所有掛放於房間椅
    子上，內有健保卡、駕駛執照、汽車行照、機車行照、金融
    卡各一張、樹林市農會存摺一本、皮夾一個、現金一萬二千
    五百元等財物之黑色背包一個（侵入建築物部分，亦未據提
    出告訴）。得手後欲離去之際，適乙○○自廚房走出而發現
    ，甲○○即將竊得之黑色背包丟棄在店門口後拔腿逃逸，經
    乙○○在後追趕及報警後，在上開新莊市○○街165 號前逮
    獲甲○○。
三、案經臺北縣政府警察局三重分局、新莊分局分別報請臺灣板
    橋地方法院檢察署檢察官偵查起訴。
    理  由
一、證人薛坤元、乙○○於警詢中所為之證述、乙○○簽名表示
    指認及具領上開黑色背包及其內財物意思之贓物認領保管單
    一紙，雖均係被告甲○○以外之人於審判外之言詞或書面陳
    述，然經本院於審判期日調查證據時提示被告並告以要旨後
    ，被告就證據能力方面並未聲明異議，且本院審酌證人薛坤
    元、乙○○與被告素不相識，並無怨隙，僅為單純之竊盜案
    件被害人，並無誣陷被告之動機，是渠等於案發後記憶猶新
    之情況下所為之言詞及書面陳述，可信性甚高，如引用上開
    言詞或書面陳述作為證據應屬適當，依刑事訴訟法第159 條
    之5 規定，即有證據能力，合先敘明。
二、前揭竊取乙○○黑色背包及其內財物部分之事實，業據被告
    於本院審理中坦承不諱，核與證人乙○○於警詢中所為之證
    述相符，並有贓物認領保管單一紙、監視器錄影畫面翻拍照
    片八幀、現場照片十幀附卷可稽，足認被告此部分不利於己
    之自白應屬真實。至竊取薛坤元財物部分，被告雖否認為此
    部分之竊盜犯行，然上開遭竊之事實，除據證人薛坤元於警
    詢中指訴甚詳外，並有監視器錄影畫面翻拍照片四幀在卷可
    按，照片中清楚攝得行竊者之面貌，確與被告十分雷同，被
    告亦坦承照片中之人應為其本人等語（參見本院97年9 月12
    日審判筆錄第2 頁），且行竊者所戴之鴨舌帽及身背之功德
    箱，亦確與被告為警查獲時所穿戴之帽子、功德箱型式相同
    （參見97年度偵字第20866 號偵查卷第15、16頁照片），按
    一般身背功德箱沿街募討者，多穿著袈裟或特定團體之服裝
    ，僅著普通便服卻身背功德箱沿街募討者，十分罕見，誤認
    之可能性不高，是綜合上開特徵觀之，下手行竊者，應即為
    被告本人，當無疑義，被告於本院97年8 月5 日準備程序時
    ，並曾當庭坦承確有為此部分犯行，願意認罪。雖被告嗣又
    改口否認有為此部分之犯行，然就上開乙○○部分之犯行而
    言，被告係遭被害人沿路追趕而逮捕，且被告身背功德箱特
    徵明顯，被害人顯不可能認錯人，罪證明確，然被告竟仍於
    警詢、偵查中矢口否認犯行，辯稱係被害人認錯人，迄至本
    院審理時方坦承此部分犯行，足徵其十分狡獪。是其嗣後翻
    異前詞，又改口否認有為薛坤元部分之犯行，無非係畏罪卸
    責之詞，洵非可採。據此，被告上開所辯，均非足採，本案
    事證明確，被告犯行均堪認定。
三、論罪科刑部分：
(一)核被告先後二次所為，均係犯刑法第320 條第1 項之竊盜罪
    。其所為上開二次竊盜犯行，犯意各別、行為互殊，應予分
    論併罰。
(二)本院爰審酌被告前已有多次竊盜前科，有上開被告前案紀錄
    表各一份附卷可稽，猶再犯本案竊盜犯行，足徵其仍不知悔
    改、素行不佳，其犯罪之動機為貪圖不法利益，侵入他人辦
    公室、房間之竊取手段，對被害人人身安全所造成之威脅不
    輕，所竊得財物各約數萬元，價值不斐，被害人乙○○部分
    幸經追回失物，損失尚非重大，暨其犯罪後就乙○○部分前
    於警詢、偵查中亦否認犯行，迄至本院審理時方坦承犯行，
    就薛坤元部分猶否認犯行，毫無悔意，犯後態度不佳等一切
    情狀，依犯罪時間先後各量處如主文所示之刑，並定其應執
    行之刑，以資懲儆。
據上論斷，應依刑事訴訟法第299 條第1 項前段，刑法第320 條
第1 項、第51條第5 款，刑法施行法第1 條之1 第1 項、第2 項
前段，判決如主文。
本案經檢察官吳宗光到庭執行職務。
中    華    民    國    97    年    9     月    30    日
                  刑事第十四庭  法  官 張紹省
以上正本證明與原本無異。
如不服本判決應於送達後十日內向本院提出上訴狀。
                                書記官 周雅玲
中    華    民    國    97    年    10    月    3     日
附錄本案論罪科刑法條全文：
中華民國刑法第320條第1項：
意圖為自己或第三人不法之所有，而竊取他人之動產者，為竊盜
罪，處五年以下有期徒刑、拘役或五百元以下罰金。


司法院資訊處製作；財團法人民間司法改革基金會備份。
